【裁判字號】    92,抗,291
【裁判日期】    921031
【裁判案由】    違反槍彈藥刀械管制條例
【裁判全文】
臺灣高等法院高雄分院刑事裁定                      九十二年度抗字第二九一號
    抗  告  人
    即  被  告  甲○○
右列抗告人因違反槍彈藥刀械管制條例案件，不服臺灣高雄地方法院中華民國九十
二年九月十五日裁定（九十二年度重訴字第三六號），提起抗告，本院裁定如左：
    主  文
抗告駁回。
    理  由
一、抗告意旨略以：抗告人長期罹患慢性支氣管炎，因在押無法順利就醫，恐引發呼
    吸衰竭，造成無可彌補之傷害，再抗告人之母因病已成植物人，奉養無期，為此
    請求撤銷原審延長羈押之裁定等語。
二、經查，抗告人甲○○前因違反槍砲彈藥刀械管制條例案件，經原審法院認為所犯
    槍砲彈藥刀械管制條例第七條第一項、第十二條第一項之販賣手槍、子彈罪，罪
    嫌重大，且所犯為死刑、無期徒刑或最輕本刑為五年以上有期徒刑之罪，並有羈
    押之必要，依刑事訴訟法第一百零一條第一項第三款規定，於民國九十二年四月
    二十三日執行羈押，並於同年七月二十三日起延長羈押二月等事實，有卷內資料
    可稽，自堪認定。次查，抗告人於九十一年十二月二十八日偵查初訊中，已供稱
    ：「．．．曾經介紹過二次幫蔡先生（即同案被告蔡昌明）賣槍」、「傭金一萬
    元」、「（問：買主是「耀輝」？）是的」、「（問：你和「耀輝」電話中三、
    五是何意思？）三是指槍價格是二十五萬元扣三萬元，五是二十五萬元扣五萬元
    」等語（見偵查卷第二六頁反面），於九十二年一月二日偵查中亦供稱：「我知
    道錯了，希望早日伏法執行」等語（見偵查卷第四七頁），是抗告人涉犯槍砲彈
    藥刀械管制條例第七條第一項、第十二條第一項之販賣手槍、子彈罪，罪嫌重大
    ，且所犯為死刑、無期徒刑或最輕本刑為五年以上有期徒刑之罪，並有羈押之必
    要，至為顯明。再原審以羈押期間，即將屆滿，其羈押原因仍然存在，經訊問後
    ，認有繼續羈押之必要，而裁定延長羈押二月，於法核無不合。又依臺灣高雄看
    守所九十二年九月三日高所坤衛字第一０六二號函附國軍高雄總醫院附設民眾診
    療服務處診斷證明書記載，抗告人於九十二年八月二十九日經診斷為慢性支氣管
    炎，當日即離院，並未有需住院或其他特別建議，有該診斷證明書在卷足憑（見
    原審卷第二三八頁），故抗告人稱因在押無法順利就醫，恐引發呼吸衰竭，造成
    無可彌補之傷害一節，即無可採取。至抗告人所稱其母因病已成植物人，恐奉養
    無期等語，尚非撤銷或停止羈押之正當理由。從而，本件抗告，為無理由，應予
    駁回。
三、據上論結，應依刑事訴訟法第四百十二條，裁定如主文。
中      華      民      國    九十二    年      十      月    三十一    日
                              臺灣高等法院高雄分院刑事第一庭
                                  審判長法官  曾永宗
                                        法官  邱永貴
        法官  郭玫利
右正本證明與原本無異。
不得再抗告。
                                  法院書記官  鄭靜芳
中    華    民    國      九十二      年      十一      月     三   日


司法院資訊處製作；財團法人民間司法改革基金會備份。
